【裁判字號】    98,訴,420
【裁判日期】    980526
【裁判案由】    違反槍砲彈藥刀械管制條例
【裁判全文】
臺灣高雄地方法院刑事判決               98年度訴字第420號
公  訴  人  臺灣高雄地方法院檢察署檢察官
被      告  丙○○
指定辯護人  本院公設辯護人黃文德
上列被告因違反槍砲彈藥刀械管制條例案件，經檢察官提起公訴
（98年度偵字第6252號），本院判決如下：
    主  文
丙○○犯非法寄藏可發射子彈具殺傷力之槍枝罪，累犯，處有期
徒刑年捌月，併科罰金新臺幣捌萬元，罰金如易服勞役，以新
臺幣壹仟元折算壹日。扣案改造手槍壹枝（含彈匣壹個，槍枝管
制編號0000000000號），沒收。
    事  實
一、丙○○（綽號長腳）前因妨害公務案件，經本院以97年度審
    簡字第2793號判處有期徒刑3 月確定，於民國98年1 月15日
    易科罰金執行完畢。猶不知悔改，明知未經許可，不得無故
    寄藏具殺傷力之各式槍枝、子彈，竟基於寄藏可發射子彈具
    殺傷力之改造手槍、子彈之犯意，於97年3 月間某日，在高
    雄市前鎮漁港附近某處，同時收受友人何俊龍（97年5 月8
    日死亡）委託保管可發射子彈具殺傷力之仿BERETTA 廠92FS
    型半自動改造手槍1 枝（含彈匣1 個，槍枝管制編號：0000
    000000號）及具殺傷力之子彈2 顆，寄藏在高雄縣鳳山市○
    ○路52巷25弄21之3 號其舊宅陽台。嗣丙○○於98年2 月9
    日上午6 時許，攜帶上開槍彈至高雄市○○區○○路與民生
    路口「壺說八道KTV 」飲酒消費，酒醉取出上開手槍比劃後
    ，搭乘計程車離去，於98年2 月9 日6 時48分許行經高雄市
    三民區中博高架橋上時，因心情不佳，竟搖下車窗，持上開
    槍枝朝車外射擊1 發，不慎射穿距射擊地點約65至70公尺處
    之高雄市○○區○○街18之4 號5 樓甲○○居住房間之窗戶
    玻璃、房門及在牆壁上造成明顯彈孔。經甲○○報警前往處
    理，分別在甲○○上開住處及中博高架橋上拾得彈頭、彈殼
    各1 顆，並循線追查，查知在「壺說八道KTV 」持有手槍綽
    號「長腳」之丙○○涉有重嫌，於98年2 月11日查得丙○○
    年籍、住居所及刑事前案資料，積極追查中，而丙○○得知
    警方至「壺說八道KTV 」調取監視錄影，已查悉其身分及綽
    號後，於98年2 月18日主動前往高雄市政府警察局三民第一
    分局自白上情，並在高雄縣鳳山市○○路52巷25弄21之3 號
    5 樓陽台扣得上開改造手槍1 枝（含彈匣1 個）及子彈1 顆
    。
二、案經高雄市政府警察局三民第一分局報告臺灣高雄地方法院
    檢察署檢察官偵查起訴。
    理  由
一、證據能力之認定
(一)按「法院或檢察官得囑託醫院、學校或其他相當之機關、團
    體為鑑定，或審查他人之鑑定，並準用第203 條至第206 條
    之1 之規定。」、「鑑定之經過及其結果，應命鑑定人以言
    詞或書面報告。」刑事訴訟法第208 條第1 項前段、第206
    條第1 項分別定有明文。是經檢察官囑託相當之機關為鑑定
    後，經鑑定人以書面報告其鑑定之結果者，該鑑定書面雖屬
    被告以外之人於審判外之書面陳述，惟其屬刑事訴訟法第15
    9 條第1 項所謂之「法律有規定者」，故不受該條項規定「
    不得作為證據」之限制。且刑事訴訟法第208 條第1 項前段
    對於法院或檢察官囑託相當之機關為鑑定之情形，僅規定：
    「準用第203 條至第206 條之1 之規定」，至於刑事訴訟法
    第202 條有關「鑑定人應於鑑定前具結」之規定，則不在準
    用之列。故於法院或檢察官囑託相當之機關為鑑定，而該受
    囑託機關以書面報告鑑定結果之情形，即非屬依法應具結者
    。是同法第158 條之3 有關「證人、鑑定人依法應具結而未
    具結者，其證言或鑑定意見，不得作為證據」之規定，於此
    時即無適用之餘地。本件檢察官將扣案槍、彈逕送內政部警
    政署刑事警察局鑑定，從而該局所為98年3 月23日刑鑑字第
    0980022526號鑑驗書（偵卷第58、59頁），依前揭法律規定
    ，自得作為證據。
(二)按被告以外之人於審判外之言詞或書面陳述，除法律有規定
    者外，不得作為證據，刑事訴訟法第159 條第1 項定有明文
    。然被告以外之人於審判外之陳述，雖不符刑事訴訟法第15
    9 條之1 至第159 條之4 之規定，而經當事人於審判程序同
    意作為證據，法院審酌該言詞陳述或書面陳述作成時之情況
    ，認為適當者，亦得為證據，刑事訴訟法第159 條之5 第1
    項亦定有明文。證人甲○○於警詢中陳述、高雄市政府警察
    局三民第一分局扣押筆錄、扣押物品目錄表、高雄市政府警
    察局刑事鑑識中心現場勘察初報表、現場平面圖、現場勘察
    報告、勘察採證同意書、現場測繪圖等，固係被告以外之人
    於審判外之言詞或書面陳述，屬傳聞證據，惟檢察官、被告
    及辯護人於審判期日均同意可作為證據使用（院卷第20頁、
    第44頁），依刑事訴訟法第159 條之5 第1 項之規定，本院
    審酌該證據作成之情況，認為適當，應得為證據。
二、認定事實所憑之證據及理由
    上開事實，業經被告於警詢、偵查及審理時，坦承不諱（警
    卷第1 頁至5 頁、偵卷第4 、5 頁、47至50頁、院卷第10、
    18、44、51頁），並有高雄市政府警察局三民第一分局扣押
    筆錄、扣押物品目錄表、查獲槍彈之現場相片4 張及「壺說
    八道KTV 」監視錄影翻拍相片2 張、何俊龍個人除戶資料查
    詢結果在卷可參（警卷第17至20頁、第21至23頁、偵卷第51
    頁）。另扣案槍彈經送請內政部警政署刑事警察局鑑定結果
    ，認扣案手槍（含彈匣1 個，槍枝管制編號：0000000000號
    ），係由仿BERETTA 廠92FS型半自動手槍所製造之槍枝，換
    裝土造金屬槍管而成之改造手槍，擊發功能正常，可供擊發
    適用子彈使用，認具殺傷力；扣案子彈1 顆，係由金屬彈殼
    加裝直徑9.0mm 金屬彈頭之土造子彈，經試射可擊發，認具
    殺傷力，有該局98年3 月23日刑鑑字第0980022526號鑑驗書
    在卷可據（偵卷第58、59頁）。又被告於98年2 月9 日6 時
    48分許搭乘計程車行經高雄市三民區中博高架橋上時，因心
    情不佳，搖下車窗，持上開槍枝朝車外射擊1 發，子彈射穿
    距射擊地點約65至70公尺處甲○○住處之窗戶玻璃、房門及
    在牆壁上造成明顯彈孔等情，經被告供述明確，並經證人甲
    ○○於警詢中及承辦警員邱良濱於審理中分別證述詳明（警
    卷第11至12頁、院卷第44反頁），復有高雄市政府警察局刑
    事鑑識中心現場勘察初報表、現場平面圖、高雄市政府警察
    局現場勘察報告、勘察採證同意書、現場測繪圖2 張、甲○
    ○上開住處遭槍擊現場勘察相片及拾獲之彈頭、彈殼相片44
    張附卷可憑（警卷第28、38、39頁、偵卷第18至45頁），由
    子彈經擊發飛行達約65至70公尺後，仍可射穿窗戶玻璃及房
    門，並在堅硬之牆壁上留下明顯彈孔等情判斷，足認被告所
    擊發子彈之動能可對人體造成傷害，應具殺傷力。是被告之
    自白與事實相符，本案事證明確，被告前揭寄藏槍彈之犯行
    堪予認定，應依法論科。
三、論罪科刑
    核被告所為，分別係犯槍砲彈藥刀械管制條例第8 條第4 項
    之非法寄藏可發射子彈具殺傷力之槍枝罪、同法第12條第4
    項之非法寄藏子彈罪。被告持有改造手槍、子彈等行為，為
    寄藏之當然結果，不另論罪（最高法院74台上3400號判例意
    旨參照）。被告以一寄藏行為觸犯上開二罪名，係想像競合
    犯，應依刑法第55條規定，從一重之非法寄藏可發射子彈具
    殺傷力之槍枝罪處斷。被告前因妨害公務案件，經本院以97
    年度審簡字第2793號判處有期徒刑3 月確定，於98年1 月15
    日易科罰金執行完畢，有臺灣高等法院被告前案紀錄表在卷
    可憑，被告於徒刑執行完畢後，5 年內故意再犯本件有期徒
    刑以上之罪，為累犯，應依刑法第47條之規定，加重其刑。
    又本案經甲○○於98年2 月9 日報警處理後，經警循線至上
    開「壺說八道KTV 」查訪得知有綽號「長腳」之男子於該日
    持槍消費，並調得該「長腳」持手槍比劃之監視器錄影畫面
    ，經進一步探訪，查知綽號「長腳」男子之真實姓名為被告
    丙○○，並於98年2 月11日調取被告之個人戶籍資料及個人
    刑案資料，並至被告住處及出入娛樂場所進行訪查等情，亦
    據證人即承辦警員黃政陽於審理中證述明確（院二卷第46、
    47頁），且有列印日期為98年2 月11日之被告個人戶籍資料
    及個人刑案資料在卷可憑（警卷第6 至9 頁），而被告亦自
    承於98年2 月9 日在上開中博高架橋上開槍後，再至「壺說
    八道KTV 」時，經店員告知警方已前來調查持槍之事，並已
    得知其綽號及相關年籍資料，良心感到後悔，於98年2 月18
    日主動至警局說明案情等語（警卷第8頁 、院二卷第11、47
    反頁），核與證人黃政陽證述於98年2 月18日被告主動至警
    局自白案情前已掌握被告身分而至被告出入處所查訪之情形
    相符，可見警方於被告98年2 月18日至警局接受調查前，已
    由「壺說八道KTV 」中被告持槍比劃之監視器錄影畫面，知
    悉持有手槍之犯罪事實，且由調查被告綽號及相關年籍資料
    ，而知悉該持槍之犯罪人即被告，故被告所為核與自首要件
    未合，辯護人主張被告於98年2 月18日主動至警局自白案情
    ，成立自首，應非可採。爰審酌被告未經許可寄藏改造手槍
    、子彈，並曾持槍朝車外射擊1 發，其行為對於社會治安確
    具有潛在危險性，惟念其犯後坦承犯行，於持槍朝車外射擊
    1 發後，因良心不安而至警局投案，顯有悔意，且除持槍朝
    車外射擊1 發外，並未持前揭槍、彈涉犯他罪，並參酌被告
    寄藏槍、彈之數量、期間等一切情狀，量處如主文所示之刑
    ，並就罰金部分，諭知如易服勞役以新臺幣1000元折算1 日
    之折算標準。扣案改造手槍1 枝，經送鑑定結果，具殺傷力
    ，業如前述，屬違禁物，均應依刑法第38條第1 項第1 款規
    定宣告沒收；至被告於98年2 月9 日6 時48分許在高雄市三
    民區中博高架橋上所擊發及鑑定試射之子彈各1 顆（共2 顆
    ），雖具殺傷力，惟已因擊發、試射而喪失其違禁物之性質
    ，爰不予宣告沒收。
據上論斷，應依刑事訴訟法第299 條第1 項前段，槍砲彈藥刀械
管制條例第8 條第4 項、第12條第4 項，刑法第11條前段、第55
條、第47條第1 項、第42條第3 項前段、第38條第1 項第1 款，
判決如主文。
本案經檢察官乙○○到庭執行職務。
中    華    民    國    98    年    5     月    26    日
                  刑事第十五庭  審判長法  官  唐照明
                                      法  官  王俊彥
                                      法  官  楊國煜
如不服本判決，應於收受本判決10日內向本院提出上訴書狀，並
應敘述具體理由，如未敘述上訴理由者，應於上訴期間屆滿後20
日內補提理由書狀於本院（均須依他造當事人之人數附繕本）「
切勿逕送上級法院」。
以上正本證明與原本無異。
中    華    民    國    98    年    5     月    26    日
                                      書記官  王芷鈴
附錄本案論罪法條
槍砲彈藥刀械管制條例第8條
未經許可，製造、販賣或運輸鋼筆槍、瓦斯槍、麻醉槍、獵槍、
空氣槍或第4 條第1 項第1 款所定其他可發射金屬或子彈具有殺
傷力之各式槍砲者，處無期徒刑或5 年以上有期徒刑，併科新臺
幣1 千萬元以下罰金。
未經許可，轉讓、出租或出借前項所列槍枝者，處5 年以上有期
徒刑，併科新臺幣1 千萬元以下罰金。
意圖供自己或他人犯罪之用，而犯前二項之罪者，處無期徒刑或
7 年以上有期徒刑，併科新臺幣1 千萬元以下罰金。
未經許可，持有、寄藏或意圖販賣而陳列第1 項所列槍枝者，處
3年 以上10年以下有期徒刑，併科新臺幣700 萬元以下罰金。
第1項至第3項之未遂犯罰之。
槍砲彈藥刀械管制條例第12條
未經許可，製造、販賣或運輸子彈者，處1 年以上7 年以下有期
徒刑，併科新台幣500 萬元以下罰金。
未經許可，轉讓、出租或出借子彈者，處6 月以上5 年以下有期
徒刑，併科新台幣300 萬元以下罰金。
意圖供自己或他人犯罪之用，而犯前二項之罪者，處3 年以上10
年以下有期徒刑，併科新台幣700 萬元以下罰金。
未經許可，持有、寄藏或意圖販賣而陳列子彈者，處5 年以下有
期徒刑，併科新台幣300 萬元以下罰金。
第 1 項至第 3 項之未遂犯罰之。


司法院資訊處製作；財團法人民間司法改革基金會備份。
